高雄高等行政法院判決　　　　　　　　　　　　　九十二年度訴字第一二八三號
　　　　　　　　　　　　　　　.
　　原　　　告　甲○○
　　　　　　　　乙○○
　　訴訟代理人　己○○
　　　　　　　　林再輝　律師
　　被　　　告　內政部
　　代　表　人　丙○○　部長
　　訴訟代理人　丁○○
　　　　　　　　戊○○
右當事人間因收回被徵收土地事件，原告不服行政院中華民國九十二年九月十六日院
台訴字第○九二００八九三九七號訴願決定，提起行政訴訟。本院判決如左︰
    主  文
原告之訴駁回。
訴訟費用由原告負擔。
    事  實
甲、事實概要：
　　緣雲林縣政府為都市計畫內莿桐國民小學（下稱莿桐國小）用地，需用雲林縣莿
    桐鄉○○段三九○─七、二二九○、二二九一地號等四十四筆土地，報經台灣省
    政府民國（下同）七十七年七月二十五日七七府地四字第一五四四三七號函核准
    徵收及一併徵收其地上物，並經雲林縣政府以七十八年二月二十七日七八府地權
    字第一七八五八號公告，且於公告期滿十五日內核發補償費完畢。嗣原告於九十
    年十一月二十六日依行為時都市計畫法第八十三條第二項規定向雲林縣政府申請
    照原徵收價額收回渠等被繼承人廖賢、林朝川原所有前開雲林縣莿桐鄉○○段二
    二九○、二二九一地號被徵收土地（下稱系爭土地）。經雲林縣政府於九十年十
    二月七日派員會勘結果，以被徵收之學校用地，業已依核准計畫使用期限內興建
    圍牆、校門、綜合球場、網球場、教材園、校園綠化美化等設施使用，原告所陳
    系爭土地依雲林縣政府核定之（八二）雲營使字第一一一六號使用執照係供教室
    、活動室及禮堂活動使用，無行為時都市計畫法第八十三條第二項規定之適用，
    乃陳報被告後，由被告以九十一年四月二十六日台內地字第○九一○○○四八八
    七號函核定同意不予發還。雲林縣政府即以九十一年五月一日九一府地權字第九
    一○○○一九七四六號函，將被告之核定復知原告。原告對被告之否准照價買回
    處分不服，提起訴願，經遭駁回；遂提起本件訴訟。
乙、兩造之聲明：
一、原告聲明求為判決：
  (一)訴願決定及原處分均撤銷。被告應依原告之聲請准原告照價收回系爭土地。
  (二)訴訟費用由被告負擔。
二、被告聲明求為判決：
  (一)原告之訴駁回。
  (二)訴訟費用由原告負擔。
丙、兩造之爭點：
一、原告主張之理由：
  (一)按徵收土地係屬干涉行政性質，係對受干涉對象，直接限制其權利，自應受較嚴
    格之法律羈束。再按「土地徵收係國家公共事業之需要，對人民受憲法保障之財
    產權，經由法定程序予以剝奪之謂。規定此項徵收及程序之法律必須符合必要性
    原則，‧‧‧。」及「‧‧‧及都市計畫法第四十八條係就徵收土地之目的及用
    途所為之概括規定，但並非謂合於上述目的及用途者，即可任意實施徵收，仍應
    受土地法相關規定及土地法施行法第四十九條比例原則之限制，‧‧‧」亦經司
    法院釋字第四二五號、第四０九號解釋在案。上開解釋之作成時間雖在本件系爭
    土地徵收之後，但於土地公用徵收上，其理念應可適用。另都市計畫內之公共設
    施保留地，係為都市之均衡發展，依都市計畫法定程序，於都市計畫區內所劃定
    者，有其整體性。其經徵收後，如未依核准徵收原定興辦事業使用者，原土地所
    有權人得否聲請收回，都市計畫法並未規定，依同法第二條規定，仍應適用土地
    法收回土地規定。本件系爭土地被徵收時土地法第二百十九條係規定：「徵收私
    有土地後，不依核准計畫使用，或於徵收完畢一年後不實行使用者，其原土地所
    有權人得照原徵收價額收回其土地。」所謂「不依核准計畫使用」，依法學上法
    律解釋方法，自應包含「自始不依核准計畫使用」及「嗣後不依核准計畫使用」
    二種情形，始符干涉行政應受較嚴格法律羈束及前述二號釋字解釋土地徵收及其
    程序，均須基於特定用途及目的，始得為之，即須符合必要性與比例原則意旨。
    按系爭土地原核准徵收土地計畫為興辦國民教育事業使用，預定七十八年一月一
    日開工，九十年六月三十日完工。於公告確定完成徵收後，雲林縣政府即經台灣
    省政府社會處八十年五月十日八十社四字第二四四六號函轉被告以八十年五月六
    日台（八十）內社字第九二０八三五號函同意訴外人莿桐鄉公所興辦社會福利事
    業託兒所，工程金額：新台幣（下同）四千五百二十八萬元，工程用地變更計畫
    於系爭土地上設置，於八十年八月動工，完工日期為八十二年三月九日。系爭土
    地依興辦國小學校用途徵收後，卻作為莿桐鄉托兒所新建工程用地使用，自與上
    開解釋意旨不符。又莿桐國小於八十一年一月十三日取得興辦擴建校地國小教育
    事業核定經費，共計三百二十六萬三千元，於八十一年五月在系爭土地以外之土
    地上動工施設校門、圍牆、整修教室、校園綠化整修工程未於系爭土地上使用，
    完工期日為八十一年十月一日。系爭土地作為托兒所使用，屬依徵收計畫開始使
    用前，其興辦之目的事業明顯改變者，屬自始不依核准計畫使用，此與本件訴願
    決定中駁回引據司法院釋字第二三六號所釋「若就徵收土地，已按原核准計畫逐
    漸使用」之情形有別。足認系爭土地徵收後之土地使用，符合「不依照核准計畫
    使用」，土地所有人行使收回土地權之要件。
  (二)系爭土地作為托兒所使用，雖經台灣省政府建設廳八十七年二月二日八七建四字
    第六０三一八六號函轉教育廳意見認為「實屬不宜」在案。惟莿桐鄉公所托兒所
    建築物直至核准徵收計畫完工期限後之九十年十一月二十五日，原告前往照相取
    景時發現該建築物自取得使用執照至原告前往取景時，托兒所與莿桐國小間仍有
    圍牆區隔。該托兒所乃由莿桐鄉公所營運管理使用中，外表或實質上該托兒所用
    地，尚未經被告八十八年十一月二日台八八內營字第八八七七七二四號函釋，在
    不影響原劃設公共設施機能原則下，由教育主管機關個案審認，作為莿桐國小教
    育使用或變更為該國小附設之托兒所，亦屬「嗣後不依核准計畫使用」者。
  (三)又按「都市計畫地區範圍內，應視實際情況，分別設置左列公共設施用地：一、
    道路、公園、綠地、廣場、兒童遊樂場、民用航空站、停車場所、河道及港埠用
    地。二、學校、社教機關、體育場所、市場、醫療衛生機構及機關用地。三、上
    下水道、郵政、電信、變電所及其他公用事業用地。四、本章規定之其他公共設
    施用地。」行為時都市計畫法第四十二條（應為第一項）所規定。且國小學校之
    興建，依國民教育法及其施行細則規定，係屬國民教育之一環，又托兒所之興建
    ，依兒童福利法及其施行細則、托兒所設置辦法規定，係屬社會福利事業之一環
    。兩者之目的事業性質及主管機關均不同，在中央：一為教育部，一為內政部，
    各不相屬，都市計畫法制定之目的，依其第一條規定，係為改善居民生活環境，
    並促進市鄉有計畫之均衡發展。都市計畫一經公告確定，即發生規範效
    力。除法律別有規定外，各級政府所為土地之使用或徵收，自應符合已確定之都
    市計畫，若為增進公共利益之需要，固得徵收都市計畫區域內之土地，惟因其涉
    及對人民財產權之剝奪，應嚴守法定徵收土地之要件、踐行其程序，並遵照都市
    計畫法之相關規定，以實現都市計畫之目的。都市計畫法第五十二條前段規定：
    「都市計畫範圍內，各級政府徵收私有土地或撥用公有土地，不得妨礙當地都市
    計畫。‧‧‧」旨在管制土地使用分區及藉由計畫引導建設發展，對土地使用一
    經合理規劃而公告確定，各級政府在徵收土地作為公共設施用地時，即應就是否
    為其事業所必要及有無妨礙需用土地之都市計畫詳加審查。是中央或地方興建公
    共設施，須使用徵收私有地都市計畫範圍內原不相容之公共設施用地時，除法律
    另有規定（例如土地徵收條例第四條第二項）外，應先踐行變更都市計畫之程序
    ，此有司法院釋字第五一三號解釋之理由可參。故在都市計畫內公共設施用地興
    設不同之目的事業，自應就擬變更使用部分先踐行變更都市計畫程序始得使用。
    系爭土地作為社會福利事業托兒所使用興闢行為前，被告既未先踐行變更都市計
    畫程序義務，亦未於徵收計畫完工期日前回復作為國小學校教育事業附設之托兒
    所使用，則原告請求照原徵收價收回被徵收土地屬依法有據。
  (四)「文教區以供學校及文化機關之使用為主，不得為左列使用：一、第十六條至第
    二十一條所禁止之建築及使用。但學校或文教機關因研究、實驗而附設者，不在
    此限。二、其他經縣、市政府認有礙文化教育報經本府核准限制使用者。」亦為
    行為時都市計畫法台灣省施行細則第二十三條所規定。本件關於雲林縣政府陳述
    系爭土地依八十二年六月二十三日核發之（八二）雲營使字第一一一六號使用執
    照，為供教室、活動室及禮堂使用，稱系爭土地業依核准計畫期限內使用，並無
    都市計畫法第八十三條第二項之適用。經查，前開（八二）雲營使字第一一一六
    號使用執照係以莿桐鄉示範托兒所新建工程名義委由正佳營造公司承造，起造人
    為莿桐鄉公所鄉長陳振恭，建築地號為文教區○○鄉○○段二二九０、二二九一
    地號二筆土地，基地面積為二、九００平方公尺，各層樓用途第一層為活動室，
    第二、三層為教室，第四層為禮堂及活動室，於八十二年十月二十七日起造人即
    將第一、二、三層變更用途為托兒所使用。是以，系爭土地徵收既係以莿桐鄉示
    範托兒所新建工程之名義先行設計興建，雖原建築執照用途述明為活動室、教室
    、禮堂等用途，然其經費係來自行為時被告所屬社會司之兒童福利經費，定作人
    又為莿桐鄉示範托兒所代表人莿桐鄉鄉長陳振恭。都市計畫文教區雖於本件系爭
    土地作托兒所使用後之八十八年間發布行政命令允許在某種條件下可作托兒所使
    用，惟基於土地私有制乃民主法治國家人民之權利，如欲剝奪須以法律定之，及
    法令不溯既往特性，是以本件縱該行政命令之條件成就後，亦不能因而剝奪所有
    人收回土地之權利。
二、被告主張之理由：
　(一)依土地法第二百十九條第一項及都市計畫法第八十三條之規定，乃以都市計畫事
　　業經緯萬端，難能短期完成，尤非在一年內所能實行使用，爰規定依該法定徵收
　　之土地，其使用期限，以呈經核准之計畫期限使用為準，而排除土地法第二百十
　　九條第一項第一款所定較短期限之適用，至該法未規定者（如主張徵收土地有未
　　依核准計畫使用之情事者），仍適用土地法第二百十九條之規定。本件原告之一
　　甲○○之父林朝川（原被徵收土地所有權人）八十二年間即主張依土地法第二百
　　十九條規定聲請收回被徵收土地，經雲林縣政府派員會勘後擬具處理意見，報由
　　台灣省政府以府地二字第一四八一九一號函同意該府否准收回意見後，雲林縣政
　　府乃以八七府地權字第八七００一０七二四四號函否准所請，原告之一甲○○不
　　服，經依法提起訴願、再訴願及行政訴訟，並經最高行政法院九十年度判字第一
　　五九號判決駁回原告之訴，其理由略以：「按都市計畫內之公共設施保留地，係
　　為都市之均衡發展，依都市計畫法定程序，於都市計畫區內所劃定者，有其整體
    性。其經徵收後，如『未依核准徵收原定興辦事業使用者』，原土地所有權人得
    否聲請收回，都市計畫法並未規定，依同法第二條規定，仍應適用土地法七十八
    年十二月二十九日修正公布第二百十九條第一項第二款規定，．．．惟所稱未依
    核准徵收原定興辦事業使用，應就被徵收土地整體觀察，茍僅小部分未依原核准
    徵收之計畫目的使用，非不易回復為原計畫目的使用者，尚不能認為符合未依核
    准徵收原定興辦事業之要件，即無從許原土地所有權人收回其土地。．．．」，
    合先敘明。
  (二)本件原告等於九十年十一月二十六日依都市計畫法第八十三條第二項規定，向雲
    林縣政府申請收回系爭土地，案經雲林縣政府依程序擬具處理意見以：「本案已
    徵收之學校用地，業已依核准計畫使用期限內興闢圍牆校門、綜合球瑒、網球場
    、教材園、校地綠化美化等設施使用，另聲請人所陳述莿桐段二二九０、二二九
    一地號等二筆土地，依本府核發之（八二）雲營使字第一一一六號使用執照供教
    室、活動室及禮堂使用，爰此，本案無都市計畫法第八十三條第二項規定之適用
    。」報經被告以九十一年四月二十六日台內地字第０九一０００四八八七號函復
    該府以：「既經　貴府核與都市計畫法第八十三條規定不符，擬不予發還，同意
    照辦。」並經雲林縣政府九十一年五月一日九一府地權字第九一０００一九七四
    六號函復原告等在案。
  (三)另查本件原土地所有權人林朝川（即原告之一甲○○之父）於八十三年間以其所
    有位於莿桐鄉○○段二二九一地號土地，作為莿桐國小用地，卻未依法使用，而
    由莿桐鄉公所興建實驗性托兒所，請求依徵收價額收回該筆土地，惟雲林縣政府
    置之不理，涉有違失，向監察院陳情，依監察院派員調查後，以該院八十七年十
    月二十九日（八七）院台內字第八七一九００九０二號函送調查表意見書第一項
    第四點：「準此，本系爭土地雲林縣政府既已依法完成徵收，並依核准之徵收計
    畫使用，其於使用中另為增加徵收土地之效能，對該府所有之土地另予處分撥供
    莿桐鄉公所，以配合內政部推展社會福利獎助政策興建莿桐鄉實驗性托兒所乙節
    ，尚無土地法第二百十九條第一項第二款之適用。」依上開調查意旨，認系爭土
    地作為托兒所使用，係屬使用中增加徵收土地之使用效能，並無未依核准徵收計
    畫使用之情事。
    理  由
一、按「私有土地經徵收後，有左列情形之一者，原土地所有權人得於徵收補償發給
    完竣屆滿一年之次日起五年內，向該管直轄市或縣（市）地政機關聲請照徵收價
    額收回其土地︰一、徵收補償發給完竣屆滿一年，未依徵收計畫開始使用者。二
    、未依核准徵收原定興辦事業使用者。」行為時土地法第二百十九條第一項定有
    明文。次按「依本法規定徵收之土地，其使用期限，應依照其呈經核准之計畫期
    限辦理，不受土地法第二百十九條之限制。不依照核准計畫期限使用者，原土地
    所有權人得照原徵收價額收回其土地。」行為時都市計畫法第八十三條亦有明文
    。又「本條例施行前公告徵收之土地，其申請收回，仍依施行前之規定辦理。」
    復為土地徵收條例第六十一條所規定。查土地徵收條例係於八十九年二月二日公
    布施行，自八十九年二月四日起發生效力，則土地若係於八十九年二月三日前公
    告徵收者，其申請收回，即應依施行前之規定辦理。而土地徵收條例施行前，有
    關申請收回被徵收土地之要件，係規定於上開土地法第二百十九條及都市計畫法
    第八十三條，合先敘明。
二、查雲林縣政府為都市計畫內莿桐國小用地，需用雲林縣莿桐鄉○○段三九○─七
    、二二九○、二二九一地號等四十四筆土地，報經台灣省政府七十七年七月二十
    五日七七府地四字第一五四四三七號函核准徵收及一併徵收其地上物，並經雲林
    縣政府以七十八年二月二十七日七八府地權字第一七八五八號公告，且於公告期
    滿十五日內核發補償費完畢。嗣原告於九十年十一月二十六日依行為時都市計畫
    法第八十三條第二項規定向雲林縣政府申請照原徵收價額收回渠等被繼承人廖賢
    、林朝川原所有上開雲林縣莿桐鄉○○段二二九○、二二九一地號被徵收土地。
    經雲林縣政府於九十年十二月七日派員會勘結果，以被徵收之學校用地，業已依
    核准計畫使用期限內興建圍牆、校門、綜合球場、網球場、教材園、校園綠化美
    化等設施使用，原告所陳系爭土地依雲林縣政府核定之（八二）雲營使字第一一
    一六號使用執照係供教室、活動室及禮堂活動使用，無行為時都市計畫法第八十
    三條第二項規定之適用，乃陳報被告後，由被告以九十一年四月二十六日台內地
    字第○九一○○○四八八七號函核定同意不予發還。雲林縣政府即以九十一年五
    月一日九一府地權字第九一○○○一九七四六號函，將被告之核定復知原告之事
    實，有雲林縣政府及台灣省政府前開各函、本件徵收計畫書、雲林縣政府九十年
    十二月七日會勘紀錄、徵收公告、及被告九十一年四月二十六日台內地字第０九
    一０００四八八七號函等影本附於原處分卷內可稽，堪予認定。
三、原告提起本件訴訟主張系爭土地係以興辦莿桐國小學校用途徵收後，卻作為莿桐
    鄉托兒所新建工程用地使用，而有行為時都市計畫法第八十三條第二項規定之適
    用，故請求准予照原徵收價額收回被徵收之土地云云，茲為爭執。惟查：
　(一)依前開說明，系爭土地既係土地徵收條例施行前公告徵收者，其申請收回，應依
    土地徵收條例施行前之規定辦理，即土地法第二百十九條、都市計畫法第八十三
    條之規定。另自土地法第二百十九條及都市計畫法第八十三條之法規立法沿革觀
    之：三十五年四月二十九日修正公布之土地法第二百十九條規定：「徵收私有土
    地後，不依核准計劃使用，或於徵收完畢一年後不實行使用者，其原土地所有權
    人得照原徵收價額收回其土地。」後於六十二年九月六日修正公布之都市計畫法
    第八十三條規定：「依本法規定徵收之土地，其使用期限，應依照其呈經核准之
    計畫期限辦理，不受土地法第二百十九條之限制。不依照核准計畫期限使用者，
    原土地所有權人得照原徵收價額收回其土地。」可知六十二年間修正公布之都市
    計畫法第八十三條第一項之規定，本係針對三十五年四月二十九日修正公布土地
    法第二百十九條所稱：「徵收私有土地後，不依核准計劃使用，或於徵收完畢一
    年後不實行使用者，其原土地所有權人得照原徵收價額收回其土地」之收回權要
    件，所為之特別規定，其規定之立法理由，無非以依都市計畫法核准之徵收土地
    開始使用期限，未必能與土地法所定「徵收完畢一年後」之期限配合，如依都市
    計畫之需要而核准徵收土地開始使用之期限，在徵收完畢一年後不實行使用者，
    都市計畫法若未為排除適用土地法之規定，恐生依都市計畫法核准之開始使用期
    限未屆至，徵收土地之原所有權人即得依土地法請求收回徵收土地情形，故都市
    計畫法乃有排除土地法前開規定適用之明文。由此觀之，所稱土地法第二百十九
    條關於徵收土地使用期限之限制，乃該條所定「徵收完畢一年後」而言。至其後
    分別再於七十八年十二月二十九日及八十九年一月二十六日二次修正公布之土地
    法第二百十九條，七十八年修正部分，僅在收回權成立之構成要件上，做文字修
    正，將原「徵收土地後不依核准計劃使用」及「徵收土地完畢一年後不實行使用
    」之要件，修正為「徵收土地後未依核准徵收原定興辦事業用」以及「徵收補償
    發給完竣屆滿一年，未依徵收計畫開始使用」，使其法文意涵更明顯，並就收回
    權之行使，引進了時效制度，而八十九年修正部分，對收回權之要件則均無變動
    。則依上開土地法第二百十九條及都市計畫法第八十三條立法沿革可知，都市計
    畫法第八十三條第二項所稱「不依照核准計畫期限使用」，係指未照原核准徵收
    計畫，實際開始使用該項徵收土地或於其上連續從事有關達成徵收計畫之各項工
    作而言。至行為時土地法第二百十九條第一項第一款所定「未依徵收計畫開始使
    用」，乃原土地所有權人得收回徵收土地之原因。此項收回徵收土地之原因，並
    未經都市計畫法明文排除適用，是都市計畫法有關收回徵收土地之原因即「不依
    照核准計畫期限使用」之規定，自應與土地法所為「未依徵收計畫開始使用」之
    規定為相同之解釋。從而，行為時都市計畫法第八十三條之規定應解為：依都市
    計畫法規定徵收之土地，應依照其呈經核准之計畫期限開始使用；不依照核准計
    畫期限開始使用徵收土地者，原土地所有權人得照原徵收價額收回其土地。
  (二)本件原告既主張系爭土地係以興辦國小學校用途徵收，卻在未先踐行變更都市計
    畫程序前，即擅自作為托兒所新建工程用地使用，而得請求照徵收價額收回其土
    地云云，應屬徵收後，未依核准徵收計畫使用情形，此自原告起訴狀第三頁理由
    一所載可明。則無論其主張情形屬自始不依核准計畫使用抑或嗣後不依核准計畫
    使用，應認均和前開行為時都市計畫法第八十三條第二項所稱不依照核准計畫期
    限使用之情形有別，原告欲執此事由，請求收回系爭被徵收之土地，依前開說明
    ，本應以土地法第二百十九條第一項第二款為其請求權基礎，然竟主張依行為時
    都市計畫法第八十三條第二項規定，聲請照價買回系爭土地，容屬對法律適用之
    誤解。
四、至原告主張系爭土地徵收後之土地使用，符合「未依徵收計畫開始使用」，土地
    所有人行使收回土地權之要件乙節；則查：
  (一)按都市計畫內之公共設施保留地，係為都市之均衡發展，依都市計畫法定程序，
    於都市計畫區內所劃定者，有其整體性。其經徵收後，如「未依核准徵收原定興
    辦事業使用者」，原土地所有權人得否聲請收回，都市計畫法並未規定，依同法
    第二條規定，仍應適用前開土地法七十八年十二月二十九日修正公布第二百十九
    條第一項第二款規定：「私有土地經徵收後，有左列情形之一者，原土地所有權
    人得於徵收補償發給完竣屆滿一年之次日起五年內，向該管市、縣地政機關聲請
    照徵收價額收回其土地：．．．二、未依核准徵收原定興辦事業使用者。．．．
    」惟所稱未依核准徵收原定興辦事業使用，應就被徵收土地整體觀察，茍僅小部
    分未依原核准徵收之計畫目的使用，非不易回復為原計畫目的使用者，尚不能認
    為符合未依核准徵收原定興辦事業之要件，即無從准許原土地所有權人收回其土
    地。
  (二)系爭被徵收土地原經都市計畫編定為國小用地，併合莿桐國小原有校地為一整體
    校園，有原告起訴狀所附徵收計畫書圖影本為證。雖徵收執行後，雲林縣政府於
    八十二年間核准雲林縣莿桐鄉公所於系爭土地興建教室及禮堂、活動室，供雲林
    縣莿桐鄉示範托兒所之用，與原核准徵收之國小用地未盡符合。然系爭土地為本
    件被徵收土地之一小部分，依原處分卷附莿桐國小校園平面圖所示，係在延平路
    與中正路交叉之角落，合為校園之整體齊一範圍，正是原編列為都市計畫公共設
    施國小用地之考量所在，如除去此一小部分，顯然有失校園整體性之規畫。再以
    系爭土地上現有建物之興建原用途─教室、活動室、禮堂（有雲林縣政府建設局
    建造執照影本附於本院卷第五二頁可參），仍可回復供莿桐國小整體性使用，又
    非不易回復，則依首開說明，尚不符合由原土地所有權人收回之要件。又本件曾
    由原告甲○○之父林朝川（原所有權人）生前向監察院陳情，經該院調查結果亦
    認甲○○請求收回系爭二二九一地號土地，尚與上引土地法第二百十九條第一項
    第二款規定未盡相符（見調查意見一之(四)）在案。
  (三)第查，系爭被徵收土地除作為莿桐鄉公所示範托兒所用地者外，已規劃興闢為圍
    牆、校門、綜合球場、教材園、校園綠化美化等設施，整體而言，不能謂非依核
    准徵收原定興辦事業使用。縱系爭土地部分現在使用情形，依前臺灣省政府教育
    廳八七教四字第三二七一五○號、建設廳八二建四第○五一九九四號函及被告八
    十五年十月二十三日台內地字第八五○九八四一號函，為非依核准計畫使用之
    目的及用途，依首開說明，亦無從准許原告收回。
五、綜上所述，原告主張之聲請事由，均與照價收回土地之法定要件不符，則被告以
    系爭土地並無行為時都市計畫法第八十三條第二項不依照核准計畫期限使用之情
    形，否准原告請求照原徵收額收回系爭土地，並無違誤，訴願決定予以維持，亦
    無不合。原告起訴求為撤銷訴願決定及原處分，並請求被告應依原告之聲請准其
    照價收回系爭土地，非有理由，應予駁回。
六、據上論結，本件原告之訴為無理由，依行政訴訟法第二百條第二款、第九十八條
    第三項前段，判決如主文。
中　　　華　　　民　　　國    九十三　　年　  　三　　　月　　　三　　　日
                              高雄高等行政法院第三庭
                                          審判長法官  江幸垠
                                          法      官  林石猛
                                          法      官  戴見草
右為正本係照原本作成。
如不服本判決，應於判決送達後二十日內向本院提出上訴書狀，其未表明上訴理由者
，應於提起上訴後二十日內向本院提出上訴理由書（須按對造人數附繕本）；如於本
判決宣示或公告後送達前提起上訴者，應於判決送達後二十日內補提上訴理由書（須
附繕本）。未表明上訴理由者，逕以裁定駁回。
提起上訴應預繳送達用雙掛號郵票七份（每份三十四元）。
中　　　華　　　民　　　國    九十三　　年　  　三　　　月　　　三　　　日
                                          法院書記官  洪美智
